臺灣板橋地方法院刑事判決　　　　　　　96年度易字第1655號
公　訴　人　臺灣板橋地方法院檢察署檢察官
被　　　告　甲○○
上列被告因違反毒品危害防制條例案件，經檢察官提起公訴（96
年度毒偵字第3169號），本院判決如下：
    主  文
甲○○施用第二級毒品，處有期徒刑月，如易科罰金，以新臺
幣壹仟元折算壹日，減為有期徒刑壹月又拾伍日，如易科罰金，
以新臺幣壹仟元折算壹日。扣案之第二級毒品甲基安非他命（淨
重零點貳公克）沒收銷燬之；上開毒品之外包裝袋壹個、玻璃球
吸食器壹個、錫箔紙壹張，均沒收之。
    事  實
一、甲○○前於民國93年間，因施用毒品案件，經本院以93年度
    毒聲字第1225號裁定送觀察、勒戒後，因認無繼續施用毒品
    之傾向，而於93年8 月19日執行完畢釋放，並經臺灣板橋地
    方法院檢察署檢察官以94年度核退毒偵字第1381號為不起訴
    處分。詎其猶未能戒除施用毒品之惡習，竟於前開觀察、勒
    戒執行完畢釋放後5 年內，再基於施用第二級毒品甲基安非
    他命（下稱甲基安非他命）之犯意，於96年2 月7 日上午8
    時許，在其臺北縣三重市○○街164 號4 樓住處，以將甲基
    安非他命置放於其臨時組裝之玻璃球內或錫箔紙上燒烤後產
    生煙霧後吸食之方式，施用甲基安非他命。嗣於96年2 月7
    日下午5 時許，警方持本院法官核發之搜索票，對其上址住
    處執行搜索時，當場自甲○○所著長褲口袋內查獲甲基安非
    他命1 小包（淨重0.2 公克），另在房間廁所內起出其所有
    供其施用前開毒品使用之玻璃球吸食器1 個及錫箔紙1 張，
    嗣經警採集其尿液送驗結果呈安非他命類陽性反應，而查悉
    上情。
二、案經臺灣板橋地方法院檢察署檢察官簽分及臺北市政府警察
    局大同分局報告同署檢察官偵查起訴。
    理  由
一、上揭事實，業據被告甲○○於警詢、偵查及本院審理時坦承
    不諱，復有搜索扣押筆錄、扣押物品目錄表各乙份、查獲扣
    案物品照片3 幀存卷可稽，及甲基安非他命1 包、已使用過
    之玻璃球吸食器1 個及錫箔紙1 張扣案可資佐證。又被告為
    警查獲時所採其尿液送驗結果，係呈安非他命類（含甲基安
    非他命）陽性反應，此有臺北市政府警察局大同分局偵辦毒
    品案件尿液檢體委驗單（尿液檢體編號：021422）、台灣尖
    端先進生技醫藥股份有限公司於96年2 月15日出具之濫用藥
    物檢驗報告（報告序號：大同－10）各1 份在卷可稽。而扣
    案之甲基安非他命1 包，經臺北市政府警察局大同分局以煙
    毒品檢驗包試劑初步檢驗結果，呈安非他命反應，淨重0.2
    公克，此有該局查獲涉嫌毒品危害防制條例毒品鑑驗報告書
    1 份存卷可考。被告之自白有上開補強證據可佐，足堪採信
    。據上，被告之尿液經以氣相層析質譜儀分析法檢驗，既係
    呈甲基安非他命陽性反應，顯見被告應有在前揭犯罪時間施
    用第二級毒品甲基安非他命之行為無誤。又查，被告前於93
    年間，因施用毒品案件，經本院以93年度毒聲字第1225號裁
    定送觀察、勒戒後，因認無繼續施用毒品之傾向，而於93年
    8 月19日執行完畢釋放，並經臺灣板橋地方法院檢察署檢察
    官以94年度核退毒偵字第1381號為不起訴處分確定，此有臺
    灣高等法院被告前案紀錄表在卷可稽。綜上所述，足認被告
    前經觀察勒戒執行完畢釋放後，五年內再犯本件施用第二級
    毒品犯行。本案事證明確，被告犯行堪以認定，應依法論科
    。
二、查甲基安非他命屬於毒品危害防制條例第2 條第2 項第2 款
    所規定之第二級毒品，核被告所為，係犯毒品危害防制條例
    第10條第2 項之施用第二級毒品罪。被告施用前後持有第二
    級毒品之低度行為，為施用之高度行為所吸收，不另論罪。
    爰審酌被告前曾犯施用毒品，業經觀察勒戒執行完畢，竟再
    為本件施用毒品犯行，顯見其不思悔改，自制力亦顯不佳；
    惟另考量被告於犯後已坦承犯行，犯後態度尚稱良好，且其
    施用毒品行為於本質上係屬自我戕害行為，反社會性之程度
　　應屬較低等一切情狀，量處如主文所示之刑，併諭知易科罰
  　金之折算標準，以資懲儆。茲因被告為上開施用第二級毒品
    犯行之犯罪時間在96年4 月24日以前，合於減刑條件，自應
    依中華民國九十六年罪犯減刑條例第2 條第1 項第3 款、第
    7 條、第9 條規定，減刑如主文所示之減得之刑，並諭知易
　　科罰金之折算標準。又扣案之甲基安非他命1 包（淨重0.2
  　公克），既屬當場查獲之第二級毒品，爰依毒品危害防制條
    例第18條第1 項前段規定，宣告沒收銷燬之。至上開甲基安
    非他命之外包裝袋1 個，係用於包裹毒品，防其裸露、潮濕
　　，便於攜帶施用，係預備供被告施用毒品所用之物；又扣案
  　之已使用過之玻璃球吸食器1 個及錫箔紙1 張，均係供被告
    犯本罪所用之物，且上開物品均係被告所有，此業據被告於
    本院審理時供明在卷，爰依刑法第38條第1 項第2 款規定，
    亦併予宣告沒收。
據上論斷，應依刑事訴訟法第299 條第1 項前段，毒品危害防制
條例第10條第2 項、第18條第1 項前段，刑法第11條、第41條第
1 項前段、第38條第1 項第2 款，中華民國九十六年罪犯減刑條
例第2 條第1 項第3 款、第7 條、第9 條，判決如主文。
本案經檢察官鄧媛到庭執行職務。
中　　華　　民　　國　　96　　年　　7 　　月　　25　　日
                  刑事第十二庭法  官  林淑婷
以上判決正本證明與原本無異。
如不服本判決，應於送達後十日內，向本院提出上訴狀。
                              書記官  林金良
中　　華　　民　　國　　96　　年　　7 　　月　　25　　日
附錄本案論罪科刑法條全文：
毒品危害防制條例第十條
施用第一級毒品者，處六月以上五年以下有期徒刑。
施用第二級毒品者，處三年以下有期徒刑。
